臺灣臺中地方法院刑事判決　　　　　　　　　　　　九十三年度中簡上字第五號
　　上　訴　人　臺灣臺中地方法院檢察署檢察官
　　上　訴　人
　　即　被　告　乙○○
右列上訴人因傷害案件，不服本院臺中簡易庭九十二年度中簡字第二二三三號，中華
民國九十二年十一月六日第一審簡易判決（聲請簡易處刑案號：九十二年度偵字第一
七二二四號）提起上訴，本院管轄第二審之合議庭判決如左：
    主  文
上訴駁回。
    事  實
一、乙○○係丙○○之女黃明儀之夫，與張芷翔具有家庭暴力防治法第三條第三款所
    定之家庭成員關係。乙○○於民國九十二年一月初，因丙○○要黃明儀將工作辭
    去，與之一同賣檳榔，乙○○遂與黃明儀以新臺幣（下同）四萬五千元投資檳榔
    攤之生意，嗣因生意不佳，乙○○要將檳榔攤讓予丙○○，為丙○○所拒，於九
    十二年二月十六日晚上十一時許，乙○○與黃明儀在臺中市○○○街與文心路附
    近發生爭吵，丙○○即對黃明儀稱乙○○家裡窮，嫁乙○○何用等語，黃明儀隨
    即離家出走，同年七月十二日晚上六時許，乙○○在臺中市○區○○里○○街一
    ０六號住處飲酒後，並於同日九時四十五分許，至丙○○位於臺中市○○路○段
    二八九號之住處，詢問丙○○其女黃明儀現何處，丙○○答以為黃明儀之父帶到
    臺北，並說乙○○無用等語，乙○○心生不悅，竟基於傷害他人身體之犯意，自
    其褲子口袋內取出預藏之水果刀一把（未扣案），往丙○○之背部由上而下刺上
    一刀，丙○○發現，往左邊轉身，乙○○復承上開傷害丙○○之接續犯意，再往
    丙○○之左手臂刺上一刀，致丙○○受有左手臂穿刺傷（深十公分、三公分）併
    肌肉斷裂，深及肱骨、左背部穿刺傷（深五公分、長五公分）併肌肉斷裂深及肋
    骨，併大量出血等傷害。
二、案經告訴人丙○○訴由臺中市警察局第四分局報告臺灣臺中地方法院檢察署檢察
    官偵查後聲請簡易判決處刑。
    理  由
一、訊據上訴人即被告乙○○固坦承於右揭時、地持水果刀一把刺傷告訴人丙○○使
    其受有如右揭所示之傷害，惟否認該水果刀為其所預藏，辯稱：該水果刀係伊從
    事發現場隨手拿取云云。經查：右揭事實業據告訴人迭於警詢、偵查中指述綦詳
    （偵卷第六、七、十九、二十頁），核與證人黃成樹所述被告如何拿取水果刀刺
    傷告訴人等語（偵卷第八、二十頁）、證人林俊宏證稱告訴人所受傷勢（偵卷第
    三十頁）等情節相符，並有現場位置圖一張、告訴人傷勢照片二張、林新醫院九
    十二年七月十三日診斷證明書一紙、行德中醫診所九十二年九月十五日診斷證明
    書一紙、林新醫院九十二年九月十五日診斷證明書一紙、林新醫院九十二年九月
    二十二日（92）林醫仁字第三九六號等為證（偵卷第十、十一、十二、二十三、
    二十五、三十三頁），堪可認定。被告雖辯稱：該水果刀係伊從事發現場隨手拿
    取云云。然告訴人與現場目擊事發經過之證人黃成樹均證述：該水果刀係被告自
    褲子口袋中取出乙節明確（偵卷第六頁背面、二十頁），是其前開辯尚不足採。
    本案事證明確，被告前揭犯行，應堪認定。
二、核被告所為，係犯刑法第二百七十七條第一項之傷害罪。告訴人係被告之妻黃明
    儀之生母，二人間係屬家庭暴力防治法第三條第三款之家庭成員，被告故意持刀
    刺傷告訴人，係告訴人受有上開傷害，被告實施上開家庭暴力行為而成立刑法之
    傷害罪，係屬家庭暴力防治法第二條第二項所稱之家庭暴力罪，原審判決漏載此
    部分，併此敘明。被告持刀刺告訴人二刀，其時間緊密，在刑法評價上，該二舉
    動應視為包括之一行為，始屬合理，故應認係接續犯，為包括一罪。另水果刀一
    把係被告所有，供本案犯罪所用之物，且無證據足認其已滅失，爰依刑法第三十
    八條第一項第二款宣告沒收。原審認被告罪證明確，因而適用刑法第二百七十七
    條第一項、第四十一條第一項前段、第三十八條第一項第二款、第四十一條第一
    項前段、罰金罰鍰提高標準條例第一條前段、第二條，量處被告有期徒刑陸月，
    並諭知易科罰金之折算標準，及水果刀一把沒收，其認事用法尚無違誤，量刑亦
    稱妥適。公訴人上訴意旨以被告犯後未自白犯行，猶飾言狡辯，更未與被害人道
    歉和解，被告害母女猶籠罩在被告暴行之恐懼中等情，因而指摘原判決量刑過輕
    云云，被告以原審量刑過重為其上訴意旨云云，均無理由，應予駁回。
據上論斷，應依刑事訴訟法第四百五十五條之一第一項、第三項、第三百六十八條，
判決如主文。
本案經檢察官甲○○到庭執行職務。
中      華      民      國      九十三      年    三    月    十七      日
                              臺灣臺中地方法院刑事第十四庭
                                  審判長法  官  楊真明
                                        法  官  陳  葳
                                        法  官  劉逸成
右正本證明與原本無異。
不得上訴。
                                        書記官
中      華      民      國      九十三      年    三    月    十七      日
